【裁判字號】    92,易,145
【裁判日期】    920331
【裁判案由】    竊盜
【裁判全文】
臺灣板橋地方法院刑事判決                          九十二年度易字第一四五號
    公  訴  人  臺灣板橋地方法院檢察署檢察官
    被      告  丁○○
右列被告因竊盜案件，經檢察官提起公訴（九十一年度偵字第二一六三五號），本院
判決如左：
    主  文
丁○○竊盜，累犯，處有期徒刑肆月，如易科罰金，以佰元折算壹日。
    事  實
一、丁○○前曾犯預備殺人、違反前肅清煙毒條例（現已修正為毒品危害防制條例）
    、違反前麻醉藥品管理條例（現已修正為管制藥品管理條例）等案件，其中於民
    國（下同）八十四年間，因違反前肅清煙毒條例等案件，經本院判處有期徒刑三
    年二月（施用毒品）、四月（非法吸用化學合成麻醉藥品），並定應執行刑為有
    期徒刑三年四月確定，自八十四年十月二十七日起入監服刑，迄八十六年十一月
    二十一日，因縮短刑期假釋出監，甫於八十七年十一月二十五日執行完畢，詎猶
    不知悛悔，於九十一年十一月九日十八時許，在臺北縣板橋市○○路二三九巷五
    三號前，見乙○○所有車牌號碼ＦＮＷ─８６９號重型機車停放於路旁，認有機
    可乘，竟意圖為自己不法之所有，並基於竊盜犯意，徒手牽動移置該機車，而竊
    取之，得手後，甫將該機車牽移至同巷三六號前，即遭車主乙○○發覺攔下，旋
    報警當場查獲，並扣得其甫竊得之上開機車（業已發還予乙○○）。
二、案經臺北縣政府警察局板橋分局報請臺灣板橋地方法院檢察署檢察官偵查起訴。
    理  由
一、右揭事實，業據被告丁○○於警詢時、偵查中及本院調查、審理時坦承不諱，核
    與被害人乙○○於警詢時指述之情節相符，並有贓物認領保管單一紙及車籍作業
    系統－查詢認可資料表一紙附卷可稽，堪信被告上開自白確與事實相符，本案事
    證已臻明確，被告犯行洵堪認定。
二、核被告所為，係犯刑法第三百二十條第一項之竊盜罪。又被告有如事實欄所載之
    論罪科刑執行情形，有臺灣高等法院檢察署刑案紀錄簡覆表一份在卷可參，其於
    受有期徒刑之執行完畢後，五年以內，再犯本案有期徒刑以上之罪，為累犯，應
    依刑法第四十七條之規定加重其刑。爰審酌被告為貪圖私利，竟竊取他人機車欲
    供己使用，非但使被害人無端蒙受損失及不便，亦危害社會治安，此外，並參酌
    其犯罪手段、所生危害及犯罪後尚知坦承犯行態度良好等一切情狀，量處如主文
    所示之刑，並諭知易科罰金之折算標準，以示懲戒。
三、公訴意旨另以：被告於九十一年十一月一日三時三十分許，在臺北縣板橋市○○
    路二二三巷十九號，毀損甲○○所有停放路旁之ＧＡ─８９８３號自用小貨車之
    車窗玻璃（毀損部分未據告訴），並竊取甲○○置於該車內之發電機，因認被告
    涉有刑法第三百二十條第一項之竊盜罪嫌云云。經查：公訴人認被告涉有此部分
    竊盜罪嫌，無非以被害人甲○○於警詢時之指述及警方於上開地點查獲被告所有
    之車牌號碼ＸＮＧ─４７８號重型機為據，惟被告迭於警詢、偵查及本院審理時
    堅陳其並未竊取上開發電機等語，經本院傳喚證人甲○○到庭查證結果，亦證稱
    ：「‧‧‧看到有一個人騎機車載著我原本放在上述箱型車內的發電機，當時那
    人已經要騎出巷子，我就跑出去，到屋外已看不到人，先走到巷口看看，再回到
    我車子看到側門玻璃破掉，發現發電機確實不見，然後我就回去房間，隔了約半
    個多小時，我從監視器看到又有一個人穿著雨衣，從巷外走進來到我車邊，從破
    掉玻璃的側門伸頭進去，我就大喊不要跑，等我跑到屋外，他已在巷口要騎機車
    離開，我就追上去抓到他，他就一直說不是他，我們就互相吵架，後來他還是跑
    掉，但機車留在現場，當時沒有看到我的發電機。（問：是否能確認先後看到的
    二個人是同一人？）我只能大概感覺外型差不多，機車也看不清楚，‧‧‧我現
    在回想起來，當時和我吵架的好像不是丁○○，因為那人比較胖一點，看起來比
    較兇，可是藍看起來比較斯文，‧‧‧」等語（參見本院九十二年三月十八日審
    判筆錄第三頁、第四頁、第六頁），足見被害人甲○○並無法確認被告即係當時
    竊取其車內發電機之歹徒，甚且證稱該歹徒似非被告本人等語，則本件是否得憑
    其指述遽認被告成立此部分竊盜罪責，殊非無疑，再參諸上開地點即臺北縣板橋
    市○○路二二三巷巷口確有網路咖啡店一節，復據被害人甲○○陳明在卷，核與
    被告供陳其當時曾前往上開地點附近之網路咖啡店等語相符，益見本件是否得以
    被害人甲○○指述及被告機車適留置於上開查獲地點，認定被告涉有公訴人所指
    之此部分竊盜罪嫌，容有產生合理懷疑餘地，此外，復查又無其他積極、確切之
    證據足資證明被告確有公訴意旨所指之此部分竊盜犯行，尚屬不能證明被告犯罪
    ，本應為無罪之諭知，惟公訴人既認此部分與前揭起訴論罪部分有連續犯之裁判
    上一罪關係，爰不另為無罪之諭知。
四、併辦意旨（臺灣板橋地方法院檢察署九十二年度偵字第八二八號）另以：被告夥
    同一真實姓名年籍不詳綽號「老四」之男子，於九十一年十二月二十三日上午八
    時四十分，由被告騎乘機車，搭載「老四」，行經臺北縣板橋市○○街三十號前
    ，見丙○○疏未注意之際，竟共同基於為自己不法所有之犯意聯絡，竊取丙○○
    所有大貨車上之電鑽盒，得手後，擺放於被告機車腳踏墊上，於離去之際，為丙○○察覺有異，當場報警查獲，因認被告涉有刑法第三百二十條第一項之竊盜罪
    嫌云云，惟按連續犯須連續數行為而犯同一罪名，始能成立，所謂犯同一罪名，
    依司法院大法官會議釋字第一五二號解釋，係指構成犯罪要件相同之罪名而言。
    查被告與「老四」竊取上開電鑽盒得手後，旋遭丙○○發現，丙○○隨即上開與
    「老四」發生拉扯扭打，被告為使「老四」得以順利掙脫逃逸，竟騎乘機車衝撞
    丙○○，而當場施強暴等節，業據證人丙○○於警詢及本院審理時一致證述綦詳
    ，核與被告於警詢時及本院審理時供陳其機車當時確有撞及證人丙○○之客觀事
    態相符，是被告此部分所為，應成立刑法第三百二十九條之準強盜罪名，其構成
    要件與同法第三百二十條第一項竊盜罪之構成要件，顯然有別，據此，自難認此
    部分與前揭起訴論罪部分具有何等連續犯之裁判上一罪關係，亦難認此部分為原
    起訴效力所及，本院實無從併予審判，爰退由檢察官另行辦理，併此敘明。
據上論斷，應依刑事訴訟法第二百九十九條第一項前段，刑法第三百二十條第一項、
第四十七條、第四十一條第一項前段，罰金罰鍰提高標準條例第一條前段、第二條，
判決如主文。
本案經檢察官謝岳龍到庭執行職務
中      華      民      國      九十二      年     三     月    三十一  日
                                        臺灣板橋地方法院刑事第五庭
                                            法  官  王  屏  夏
右正本證明與原本無異。
如不服本判決，應於判決送達後十日內向本院提出上訴狀。
                                            書記官  楊  璧  華
中      華      民      國      九十二      年     三     月    三十一  日
附錄本案論罪科刑法條全文：
刑法第三百二十條：
意圖為自己或第三人不法之所有，而竊取他人之動產者，為竊盜罪，處五年以下有期
徒刑、拘役或五百元以下罰金。
意圖為自己或第三人不法利益，而竊佔他人之不動產者，依前項之規定處斷。
前二項之未遂犯罰之。


司法院資訊處製作；財團法人民間司法改革基金會備份。
